Archief Federatie van Nederlandse Journalisten
Internationaal Instituut voor Sociale Geschiedenis
Archief Federatie van Nederlandse Journalisten
(1894-) 1946-1967 (-1970)
1946-1967
ARCH00400
Federatie van Nederlandse Journalisten
Amsterdamsche Pers; Gronings-Drentse Journalisten Vereniging; Groningse Journalisten Vereeniging; Kennemer Journalisten Vereniging
22.62 m.
Internationaal Instituut voor Sociale Geschiedenis Cruquiusweg 31 1019 AT Amsterdam Nederland
Archiefvorming
Geschiedenis
Federatie van Nederlandse Journalisten. Opgericht in 1946, met als aangesloten verenigingen de Nederlandse Journalisten-Kring (NJK), de Katholieke Nederlandse Journalisten-Kring (KNJK) en vanaf 1949 de Protestants-Christelijke Journalisten-Kring. In 1968 werd de Federatie beëindigd en ontstond de Nederlandse Vereniging van Journalisten (NVJ).
Acquisitie
Archief in bewaring gegeven aan het IISG door de Nederlandse Vereniging van Journalisten (NVJ) in 1987. Contract 18.12.1986; met aanvullingen in 1989, 2004 en 2010.
Acquisitie
Bewaargeving NVJ 1987
Contract 18.12.1986; Acq. form. 1987
Aanvullingen
Aanv. 1989, acq. doc. ontbreekt
Schenking Wijfjes, Huub (via) 2004
e-mail Huub Wijfjes aan Jack Hofman 03.08.2004
Aanv. 2010 uit achterstanden Persmuseum
Inhoud en structuur
Inhoud
Archieven van:.
Federatie van Nederlandse Journalisten, 1946-1967 met de archieven van de Sectie Tijdschriftjournalisten 1959-1967, de Groep van Nederlandse Journalisten in de Verenigde Staten 1950-1967, en de Sectie Free-lance Journalisten 1951-1967
De Amsterdamse Pers, 1894-1970
De Gronings-Drentse Journalisten Vereniging, 1946-1968 en de voorloper de Groningse Journalisten Vereeniging 1917-1946
Kennemer Journalisten Vereniging, (1951) 1961-1968: enige stukken: notulen, statuten, ledenlijst, jaarverslagen, correspondentie, financiële stukken; enige door leden ingevulde enquêteformulieren, foto's.
Ordening
De archieven, die in januari 1987 door de NVJ in bewaring zijn gegeven aan het IISG, bestaan uit de volgende delen:
A. Het archief van de FNJ (1946-1967), met daarbij de afzonderlijke archieven van de Sectie Tijdschriftjournalisten (1959-1967), de Groep van Nederlandse Journalisten in de Verenigde Staten (1950-1965) en de Sectie Free-lance Journalisten (1951-1967).
B. Het archief van De Amsterdamse Pers (1894-1970). Reeds in 1894 bestond er een organisatie met de naam "Amsterdamse Pers". In 1900 werd deze vereniging een afdeling van de NJK, onder de naam De Amsterdamse Pers.
C. Het archief van de Gronings-Drentse Journalisten Vereniging (1946-1968) en van zijn voorloper de Groningse Journalisten Vereeniging (1917-1946).
De Groningse Journalisten Vereeniging werd op 31 januari 1917 opgericht als een afdeling van de NJK. De vereniging fuseerde in 1946 met de Drentse Journalisten Vereniging en heette vervolgens Gronings-Drentse Journalisten Vereniging.
D. Stukken afkomstig van anderen.
Deze stukken zijn in een annex opgenomen, omdat zij niet behoorden tot een van de bovengenoemde archieven.
Het archief van de FNJ was grotendeels geordend volgens een decimaal coderingssysteem, vastgelegd in een losbladige band. Hierin waren vaak alleen de rubrieken, maar soms ook de inhoud of uiterlijke vorm van de stukken beschreven. De bestaande indeling is in de inventaris meestal gehandhaafd. Wel is ter wille van de duidelijkheid een aantal rubrieken of dossiers verplaatst of opgesplitst. Alle oude beschrijvingen werden gecontroleerd, verbeterd en van een datering voorzien. Van de ongeordende delen zijn de stukken van de secties apart beschreven en op het eind van het archief geplaatst. De overige onbeschreven stukken, voornamelijk afkomstig van de voorzitter van de Raad van Tucht, zijn ingevoegd op de plaats waar zij het beste aansloten bij de bestaande rubrieken. De inhoud van het archief is verder door middel van een register ontsloten. De gekozen werkwijze, waarbij niet steeds alle regels van de archivistiek werden gevolgd, was ingegeven door de overweging dat het niet zinvol was het reeds verrichtte werk aan de redelijk bruikbare oude ordening over te doen en door het feit dat de inventaris binnen een beperkte tijd gereed moest zijn.
De archieven van De Amsterdamse Pers en van de Gronings-Drentse Journalisten Vereniging zijn naar organisatiestructuur en onderwerp ingedeeld.
Enkele foto's en cliché's zijn beschreven in de catalogus van de Iconografische Afdeling van het IISG, terwijl brochures, periodieken en andere gedrukte werken in de catalogus van de bibliotheek zijn opgenomen.
Er is in overleg met de NVJ op bescheiden schaal geschoond. Het resultaat staat opgetekend in de lijst van vernietigde stukken.
De archieven van de RKJV en de KNJK berusten bij het Katholiek Documentatie Centrum te Nijmegen. Hiervan is een plaatsingslijst op het IISG aanwezig. Van de NJK en de PCJK is -voor zover bekend- geen eigen archief bewaard gebleven. Wel waren enkele stukken van de NJK ingevoegd in het archief van de FNJ en deze hebben wij op hun oude plaats gelaten (zie inv.no.'s 179-191).
De archieven van de FNJ beslaan in totaal 22 strekkende meters en verkeren in goede staat.
Onderwerpen
Geografische namen
Netherlands
Organisaties
Federatie van Nederlandse Journalisten
Thema's
Syndicalism/Trade unions; Press/Journalism
Materiaaltype
Archival material
Raadpleging en gebruik
Raadpleging
Beperkt
Toestemming vereist van secretaris van de NVJ, behalve voor openbare stukken en stukken van vóór 1940
Bijlagen
GESCHIEDENIS
De Federatie van Nederlandse Journalisten (FNJ) werd op 23 november 1946 opgericht. Aangesloten waren toen de Nederlandse Journalisten-Kring (NJK) en de Katholieke Nederlandse Journalisten-Kring (KNJK). De NJK was 1 februari 1884 opgericht als een liberaal-neutrale organisatie voor journalisten in Amsterdam, met als voornaamste doelstelling het bevorderen van de onderlinge contacten. Na de eeuwwisseling groeide de NJK uit tot een landelijke organisatie met verschillende afdelingen. Op uitdrukkelijk verzoek van het episcopaat werd op 14 december 1902 een aparte katholieke organisatie gevormd, de Nederlandsche Roomsch-Katholieke Journalisten Vereeniging (RKJV). Beide organisaties waren tot het uitbreken van de Tweede Wereldoorlog geen echte vakverenigingen in de strikte zin, maar de behartiging van de sociaal-economische belangen van de leden kreeg vooral na 1920 steeds meer accent.
In 1940 kwam een zeer kortstondige fusie tot stand tussen de twee verenigingen, maar nog datzelfde jaar werd het pro-Duitse Verbond van Nederlandsche Journalisten opgericht, waarna de NJK en de RKJV zichzelf ontbonden. Na de bevrijding keerden zij weer terug -de katholieken onder de naam KNJK- en vormden samen de FNJ.
De in 1948 opgerichte Protestants-Christelijke Journalisten-Kring (PCJK) trad een jaar later toe tot de FNJ.
De Federatie had een brede opvatting van haar taak als vakbeweging. Volgens de statuten was de doelstelling als volgt: "De Federatie, zich plaatsende op de grondslag van de door de Grondwet erkende persvrijheid enerzijds en van de uit de gemeenschapstaak voortvloeiende verantwoordelijkheid van de journalist anderzijds, heeft ten doel de behartiging van de belangen van de Nederlandse Pers in het algemeen en die van de Nederlandse journalisten in het bijzonder." (inv.no.19)
De FNJ hield zich niet alleen bezig met de arbeidsvoorwaarden van journalisten, maar schonk ook veel aandacht aan 'ideële' onderwerpen, zoals persvrijheid, journalistieke beroepsethiek en vakopleiding. Hierbij richtte de Federatie zich op zowel de schrijvende pers als op de radio en TV.
Het eerste succes van de FNJ op sociaal-economisch terrein was het afsluiten van de eerste CAO, die voor dagbladjournalisten, in 1947. In de latere jaren volgden CAO's voor journalisten werkzaam bij persbureaus, nieuwsbladen en tijdschriften.
De FNJ aanvaardde in 1948 een eigen tuchtreglement, waaraan de leden waren onderworpen. Zij moesten zich onthouden van handelingen, die de "waardigheid van de stand der Nederlandse journalisten" schaden. Voor de uitvoering hiervan werd de Raad van Tucht ingesteld, die in 1962 werd voortgezet als de Raad voor de Journalistiek.
De inspanningen van de FNJ om een eigen beroepsopleiding voor journalisten in het leven te roepen resulteerden in 1966 in de oprichting van de School voor de Journalistiek te Utrecht.
De FNJ was niet aangesloten bij een vakcentrale. Internationaal was de FNJ vanaf 1946 lid van de "International Organisation of Journalists", gevestigd in Praag, maar trad daar in 1949 uit vanwege de communistische invloed in deze organisatie. Vervolgens vormden de niet-communistische journalistenverenigingen in 1952 te Brussel de Internationale Federatie van Journalisten. De FNJ sloot zich hierbij aan.
Het ledental van de bij de Federatie aangesloten kringen bedroeg in 1949 ongeveer 1300 en groeide naar het aantal van 2651 op het eind van 1966. De NJK was toen met 1591 leden het grootst, gevolg door de KNJK met 750 en de PCJK met 310 leden.
In 1968 werd de Federatie beëindigd en fuseerden de drie kringen tot de Nederlandse Vereniging van Journalisten (NVJ), waarbinnen voor de confessionele leden twee bezinningscentra kwamen. De NVJ sloot zich in 1976 rechtstreeks aan bij de Federatie Nederlandse Vakbeweging (FNV).
Voor de periode 1946-1961 is in inv.no.130 een zeer gedetailleerd overzicht van de gebeurtenissen in en rond de FNJ te vinden.
ORGANISATIE
De FNJ was een federatie van de drie kringen NJK, KNJK en PCJK, die elk hun eigen leden en afdelingen hadden. Iedere kring kende een eigen bestuur en een Kringraad, bestaande uit vertegenwoordigers van de afdelingen. Verder konden er landelijke secties gevormd worden voor de behartiging van de belangen van specifieke groepen journalisten.
De Federatie kende een Federatieraad, gevormd door de voltallige besturen van de kringen. De Federatieraad besliste in alle aangelegenheden van gemeenschappelijk belang. Het Federatiebestuur vertegenwoordigde de Federatie naar buiten toe en was bevoegd zelfstandig op te treden. Het Federatiebestuur bestond uit ten minste zeven leden, waaronder in elk geval de voorzitter en de secretaris van de NJK en de KNJK. Het voorzitterschap werd bij toerbeurt door de voorzitters van de NJK en de KNJK vervuld. Na vele discussies over de samenstelling met vooral de PCJK werd uiteindelijk in 1965 het compromis aanvaard, dat de drie kringen elk drie zetels in het Federatiebestuur kregen, in afwachting van de nieuw op te richten NVJ, waarin een en ander definitief opgelost zou worden.
Het Federatiebureau, met als belangrijkste kracht de ambtelijk of algemeen secretaris, fungeerde als een dagelijks bestuur. Het bureau verrichtte het grootste deel van de werkzaamheden van de secretarissen en penningmeesters der afzonderlijke kringen. Verder behandelde het bureau onder meer de ledenadministratie van de kringen en de faciliteiten voor de kringleden, zoals onder meer de verstrekking van perskaarten. De secretaris vervulde tenslotte vaak het secretariaat van de commissies en colleges, die door de FNJ waren ingesteld, zoals bijvoorbeeld de Raad van Tucht.
De FNJ gaf een eigen orgaan uit onder de titel " De Journalist ". Verder kende ook de federatie een aantal landelijke secties voor specifieke groepen journalisten.
ARCHIEF
De archieven, die in januari 1987 door de NVJ in bewaring zijn gegeven aan het IISG, bestaan uit de volgende delen:
A. Het archief van de FNJ (1946-1967), met daarbij de afzonderlijke archieven van de Sectie Tijdschriftjournalisten (1959-1967), de Groep van Nederlandse Journalisten in de Verenigde Staten (1950-1965) en de Sectie Free-lance Journalisten (1951-1967).
B. Het archief van De Amsterdamse Pers (1894-1970). Reeds in 1894 bestond er een organisatie met de naam "Amsterdamse Pers". In 1900 werd deze vereniging een afdeling van de NJK, onder de naam De Amsterdamse Pers.
C. Het archief van de Gronings-Drentse Journalisten Vereniging (1946-1968) en van zijn voorloper de Groningse Journalisten Vereeniging (1917-1946).
De Groningse Journalisten Vereeniging werd op 31 januari 1917 opgericht als een afdeling van de NJK. De vereniging fuseerde in 1946 met de Drentse Journalisten Vereniging en heette vervolgens Gronings-Drentse Journalisten Vereniging.
D. Stukken afkomstig van anderen.
Deze stukken zijn in een annex opgenomen, omdat zij niet behoorden tot een van de bovengenoemde archieven.
Het archief van de FNJ was grotendeels geordend volgens een decimaal coderingssysteem, vastgelegd in een losbladige band. Hierin waren vaak alleen de rubrieken, maar soms ook de inhoud of uiterlijke vorm van de stukken beschreven. De bestaande indeling is in de inventaris meestal gehandhaafd. Wel is ter wille van de duidelijkheid een aantal rubrieken of dossiers verplaatst of opgesplitst. Alle oude beschrijvingen werden gecontroleerd, verbeterd en van een datering voorzien. Van de ongeordende delen zijn de stukken van de secties apart beschreven en op het eind van het archief geplaatst. De overige onbeschreven stukken, voornamelijk afkomstig van de voorzitter van de Raad van Tucht, zijn ingevoegd op de plaats waar zij het beste aansloten bij de bestaande rubrieken. De inhoud van het archief is verder door middel van een register ontsloten. De gekozen werkwijze, waarbij niet steeds alle regels van de archivistiek werden gevolgd, was ingegeven door de overweging dat het niet zinvol was het reeds verrichtte werk aan de redelijk bruikbare oude ordening over te doen en door het feit dat de inventaris binnen een beperkte tijd gereed moest zijn.
De archieven van De Amsterdamse Pers en van de Gronings-Drentse Journalisten Vereniging zijn naar organisatiestructuur en onderwerp ingedeeld.
Enkele foto's en cliché's zijn beschreven in de catalogus van de Iconografische Afdeling van het IISG, terwijl brochures, periodieken en andere gedrukte werken in de catalogus van de bibliotheek zijn opgenomen.
Er is in overleg met de NVJ op bescheiden schaal geschoond. Het resultaat staat opgetekend in de lijst van vernietigde stukken.
De archieven van de RKJV en de KNJK berusten bij het Katholiek Documentatie Centrum te Nijmegen. Hiervan is een plaatsingslijst op het IISG aanwezig. Van de NJK en de PCJK is -voor zover bekend- geen eigen archief bewaard gebleven. Wel waren enkele stukken van de NJK ingevoegd in het archief van de FNJ en deze hebben wij op hun oude plaats gelaten (zie inv.no.'s 179-191).
De archieven van de FNJ beslaan in totaal 22 strekkende meters en verkeren in goede staat.
LITERATUUR
Cramer, N. Kroniek van de Nederlandse Journalisten-Kring. 1884-1959. Amsterdam. 1959.
Derks, J. Over de eer van de journalist. 50 jaar Katholieke journalistenorganisatie. Utrecht. 1952.
Ben je zestig, uitgave ter gelegenheid van het zestigjarig bestaan van de KNJK. Amsterdam. 1962.
Beslissingen van de Raad van Tucht der Federatie van Nederlandse Journalisten. 1948-1960. Z.pl. Z.j.
Zonder embargo. 75 jaar NJK. Z.pl. Z.j.
Inleiding aanvulling 1989
In 1989 arriveerden op het IISG het archief van de Nederlandse Vereniging van Journalisten (NVJ) en archieven van enkele neveninstellingen en bestuursleden. Bij deze acquisitie was ook nog een aanvulling op het reeds aanwezige archief van de voorloper van de NVJ, de Federatie van Nederlandse Journalisten (FNJ).
Waar mogelijk zijn de stukken ingevoegd in de desbetreffende rubrieken van het reeds geïnventariseerde gedeelte van het FNJ archief, indien ze overeenkwamen met de beschrijvingen en de jaartallen en voor zover ze de de fysieke beperkingen van de verpakkingseenheden niet te buiten gingen.
Van het resterende deel van de aanvulling is een inventaris gemaakt, gebaseerd op de indeling zoals die in de inventaris van de FNJ (IISG Werkuitgave 4) is gebruikt, welke grotendeels is ontleend aan het door de FNJ gehanteerde codesysteem.
In overleg met de NVJ is besloten een map met stukken betreffende de ledenwerving bij de Sectie Tijdschriftjournalisten te vernietigen.
De aanvulling van het archief van de FNJ beslaat 0.50 strekkende meter en verkeert in goede staat.
Lijst van afkortingen.
ANGB Algemene Nederlandse Grafische Bond
ANJV Algemeen Nederlands Jeugd Verbond
ANP Algemeen Nederlands Persbureau
AP Associated Press, The
BVP Buitenlandse Persvereniging in Nederland
CAO Collectieve Arbeidsovereenkomst
DB Dagelijks Bestuur
EEG Europese Economische Gemeenschap
EGKS Economische Gemeenschap voor Kolen en Staal
EVC Eenheidsvakcentrale
FB Federatiebestuur
FEWO Federatie van Werknemers Organisaties
FNJ Federatie van Nederlandse Journalisten
FNV Federatie Nederlandse Vakbeweging
FR Federatieraad
GDJV Gronings-Drentse Journalisten Vereniging
GPD Grote Provinciale Dagbladen, Vereniging De
IFJ Internationale Federatie van Journalisten
IOJ International Organisation of Journalists
IPI Internationaal Pers Instituut
KNDP Katholieke Nederlandse Dagbladpers
KNJK Katholieke Nederlandse Journalisten-Kring
KNP Katholiek Nederlands Persbureau
KNTV Koninklijke Nederlandse Toonkunstenaarsvereniging
KRO Katholieke Radio Omroep
KVP Katholieke Volkspartij
NDP Nederlandse Dagblad Pers
NJK Nederlandse Journalisten-Kring
NKV Nederlands Katholiek Vakverbond
NNP Nederlandse Nieuwsblad Pers
NOT UNederlandse Organisatie van Tijdschrift-Uitgevers
NRU Nederlandsche Radio Unie
NTS Nederlandse Televisie Stichting
NVF Nederlandse Vereniging van Fotojournalisten
NVJ Nederlandse Vereniging van Journalisten
NVP Nederlandse Vereniging van Persbureaus
NVV Nederlands Verbond van Vakverenigingen
OR Ondernemingsraad
OTEM Onafhankelijke Televisie Exploitatie Maatschappij
PCJK Protestants-Christelijke Journalisten-Kring
RDP Regionale Dagblad Pers
ROTA Raad van Orde en Tucht voor het Advertentiewezen
RVD Rijksvoorlichtingsdienst
SEAC Sociaal-Economisch Advies-college
SER Sociaal-Economische Raad
UPI United Press International
VIRO Vereniging voor Internationale Rechtsorde
VN Verenigde Naties
Lijst van vernietigde stukken.
De volgende stukken zijn vernietigd:
Stukken betreffende de aanwerving van personeel. 1946, 1963.
Stukken betreffende sociale verzekeringen van personeel. 1948-1963.
Stukken betreffende de loonbelasting. 1947-1950.
Stukken betreffende kantoormateriaal. 1948-1962.
Stukken betreffende reductie-abonnementen op "De Journalist". 1953-1967.
Stukken betreffende (ruil)abonnementen. 1950-1963.
Stukken betreffende advertenties in "De Journalist". 1949-1962.
Stukken betreffende contacten met drukkers van "De Journalist". 1949-1967.
Algemene correspondentie met abonnees van "De Journalist". 1961-1966.
Aanvragen en bestellingen van het rapport "Justitie-Politie-Pers". 1953-1956.
Stukken betreffende de representatie bij diners, perslunches, tentoonstellingen, julilea en sterfgevallen. 1947-1967.
In de volgende dossiers is geschoond op irrelevante stukken:
Stukken betreffende de huisvesting en het beheer van de kantoorruimte. 1946-1965.
Interne correspondentie van personeelsleden van het Federatiebureau. 1953, 1961-1962.
Stukken betreffende de Commissie Huisvesting en de huisvesting van het Federatiebureau. 1958-1960, 1964.
Stukken betreffende de publicatie van uitspraken van de Raad van Tucht. 1960-1962.
Stukken betreffende de ledenadministratie van de NJK. 1952-1967.
Stukken betreffende de ledenadministratie van de KNJK. 1953-1967.
Stukken betreffende de ledenadministratie van de PCJK. 1952-1967.
INVENTARIS
- FEDERATIE VAN NEDERLANDSE JOURNALISTEN
  - FEDERATIE
    - ALGEMEEN
      - Circulaires, geordend in chronologische volgorde. 1950-1955, 1957-1958., 1-5; 5 dozen
        - 1950-1951 (mei)., 1
        - 1951 (juni)- 1953 (maart)., 2
        - 1954 (maart)- 1955 (mei)., 3
        - 1957 (maart-sept.)., 4
        - 1958 (maart-aug.)., 5
      - Circulaires en kopieën van uitgaande stukken, grotendeels geordend naar onderwerp. 1955-1959, 1961, 1965-1967., 6-16; 9 dozen en 2 mappen; N.B. De belangrijkste hierin voorkomende onderwerpen zijn opgenomen in het register. De no.'s 6-8 en 11-14 bevatten ook kopieën van uitgaande stukken gericht aan personen en organisaties, die in alfabetische volgorde zijn geordend. De namen hiervan zijn niet in het register opgenomen.
        - 1955., 6
        - 1956., 7
        - 1957., 8
        - 1958-1959., 9
        - 1961., 10
        - 1965., 11-12
        - 1966., 13-14
        - 1967., 15-16
      - Jaarverslagen. 1948-1966., 17-18; 2 mappen
        - 1948-1959., 17
        - 1960-1966., 18
    - ORGANISATIE
      - Stukken betreffende de statuten, de reglementen en de herziening hiervan. 1948-1951, 1962-1965., 19-20; 2 mappen
        - 1948-1951., 19
        - 1962-1965., 20
      - Stukken betreffende het verwerven van rechtspersoonlijkheid. 1950-1951., 21; 1 map
      - Statuten en reglementen van aangesloten organisaties, colleges en afdelingen. 1956-1967, z.j., 22; 1 map
      - Stukken betreffende de overgangsregeling inzake de statutair vastgelegde samenstelling van het FB. 1964-1967., 23-24; 2 mappen
      - Stukken betreffende de organisatiestructuur van de FNJ. 1952-1962., 25; 1 map
    - FEDERATIEBESTUUR
      - Notulen van vergaderingen van het DB. 1949-1952., 26; 1 map
      - Notulen van vergaderingen van het FB en van het DB. 1952-1968., 27-31; 5 mappen
        - 1952-1953., 27
        - 1954-1957., 28
        - 1958-1961., 29
        - 1962-1965., 30
        - 1966-1968 (maart)., 31
      - Voorlopige agenda's van vergaderingen van het FB, met bijlagen. 1956-1968., 32-51; 20 mappen
        - 1956., 32
        - 1957-1958., 33
        - 1959 (jan.-mei)., 34
        - 1959 (juni-dec.)., 35
        - 1960 (jan.-april)., 36
        - 1960 (mei-dec.)., 37
        - 1961., 38
        - 1962 (jan.-mei)., 39
        - 1962 (juni-dec.)., 40
        - 1963 (jan.-mei)., 41
        - 1963 (juni-dec.)., 42
        - 1964 (jan.-juni)., 43
        - 1964 (juli-dec.)., 44
        - 1965 (jan.-mei)., 45
        - 1965 (juni-dec.)., 46
        - 1966 (jan.-mei)., 47
        - 1966 (juni-dec.)., 48
        - 1967 (jan.-mei)., 49
        - 1967 (juni-dec.)., 50
        - 1968 (jan.-maart)., 51
      - Correspondentie van leden van het FB met het DB en met anderen. 1947-1966., 52; 1 map
      - Correspondentie met de afzonderlijke leden van het FB. 1948-1967., 53-54; 2 mappen
        - 1948-1962., 53
        - 1963-1967., 54
      - Stukken betreffende lezingen en publicaties van M. Rooij, voorzitter van de FNJ van 1946 tot 1953. 1947-1965., 55; 1 map
    - FEDERATIERAAD
      - Agenda's met bijlagen en enige correspondentie. 1947-1967., 56-60; 5 mappen
        - 1947-1954., 56
        - 1955-1957., 57
        - 1958-1960., 58
        - 1961-1964., 59
        - 1965-1967., 60
      - Notulen en presentielijsten. 1947-1967., 61-62; 2 mappen
        - 1947-1961., 61
        - 1961-1967., 62
    - FEDERATIEBUREAU
      - Stukken betreffende de huisvesting van het Federatiebureau. 1949, 1952, 1960., 63; 1 omslag
      - Interne correspondentie met de secretaris A.E.van Rantwijk. 1953., 64; 1 omslag
      - Stukken betreffende de belastingservice aan leden. 1956., 65; 1 map
      - Voorschriften en gegevens van de federatiesecretaris ten behoeve van het Federatiebureau. 1957, z.j., 66; 1 map
      - Correspondentie van het Federatiesecretariaat inzake de werkzaamheden en de serviceverlening op allerlei gebied. 1963-1966., 67; 1 map
    - SECTIES EN GROEPEN
      - Stukken betreffende het buitengewoon lidmaatschap der kringen en het bijzonder lidmaatschap der secties. 1952, 1967., 68; 1 map
      - Circulaires aan de secties gezamenlijk. 1955-1966., 69; 1 map
      - Stukken betreffende de Club voor Filmcritici. 1961., 70; 1 map
      - Stukken betreffende de Sectie Free-lance Journalisten. 1949-1967., 71-74; 3 mappen en 1 doos; N.B.Zie ook inv.no.'s 872-891.
        - Oprichting, notulen, reglement, jaarverslagen, "Commissie-Eriks", ledenlijsten en andere stukken. 1949-1961., 71
        - Jaarverslagen. 1951-1966., 72
        - Notulen, financiële stukken en knipsels. 1962-1967., 73
        - Correspondentie met het bestuur, met derden en met leden, convocaties en financiële stukken. 1952-1967., 74; 1 doos